【裁判字號】    90,毒抗,831
【裁判日期】    901231
【裁判案由】    聲請觀察勒戒
【裁判全文】
臺灣高等法院臺中分院刑事裁定                      九十年度毒抗字第八三一號
    聲  請  人  臺灣彰化地方法院檢察署檢察官
    抗  告人即
    被      告  甲○○
右列抗告人因聲請人聲請觀察勒戒案件，不服臺灣彰化地方法院中華民國八十九年九
月六日裁定（八十九年度毒聲字第四二四九號）提起抗告，本院裁定如左：
      主  文
原裁定撤銷。
聲請人觀察、勒戒之聲請駁回。
      理  由
一、本件聲請人之聲請意旨略以：抗告人即被告甲○○（以下簡稱為被告）前因施用
    第一、二級毒品海洛因、安非他命案件，經台灣彰化地方法院以八十九年度毒聲
    字第一七六七號裁定送觀察、勒戒後，認無繼續施用毒品傾向，業經台灣彰化地
    方法院檢察署檢察官於民國（下同）八十九年四月二十四日，以八十九年度毒偵
    字第一九七五號不起訴處分書，對其上開所為，為不起訴處分確定，詎被告復於
    八十九年五月九日或其前三日內，在不詳地點施用第一級毒品海洛因及第二級毒
    品安非他命，經警於八十九年五月九日，在彰化縣埔心鄉○○村○○路二八巷七
    號查獲，其尿液經送檢驗呈甲基安非他命及嗎啡陽性反應，有彰化衛生局出具之
    尿液檢驗報告可稽，因依毒品危害防制條例第二十條第三項及觀察勒戒處分執行
    條例第三條第一項規定，聲請將被告裁定令入勒戒處所觀察、勒戒。
二、本件被告之抗告意旨略以：台灣彰化地方法院本件裁定（即該院八十九年度毒聲
    字第四二四九號裁定）所認定之犯罪事實，與台灣台中地方法院八十九年度毒聲
    字第六四七○號刑事裁定所認定之犯罪事實，有連續犯關係，且二者業據台灣台
    中地方法院八十九年度訴字第三○○二號刑事判決，判決有罪在案。茲被告就此
    犯行，既經台灣台中地方法院以該院八十九年度毒聲字第六四七○號裁定，將被
    告移送觀察勒戒執行完畢，嗣又經該院裁定移送強制戒治，現已停止戒治中，則
    台灣彰化地方法院本件（即該院八十九年度毒聲字第四二四九號刑事裁定）刑事
    裁定，又將被告裁定移送勒戒處所觀察、勒戒，明顯重複，於法不合，爰依法提
    起抗告等語。
三、經查：本件被告依據上開彰化縣衛生局所出具之尿液檢驗報告書，雖堪認定其於
    八十九年五月九日或其前三日內，有非法施用第一、二級毒品海洛因及安非他命
    之犯罪事實，惟就被告上開犯罪事實，業據台灣彰化地方法院檢察署檢察官以該
    署八十九年度毒偵字第二九五九號案件受理，並移由台灣台中地方法院八十九年
    度訴字第三○○二號被告違反毒品危害防制條例一案併辦，此有上開刑案偵查卷
    宗可稽。而台灣台中地方法院上開八十九年度訴字第三○○二號刑事案件，亦就
    被告上開非法施用毒品之事實，與台灣台中地方法院檢察署檢察官以八十九年度
    毒偵字第七○○五號起訴書所起訴被告於八十九年十月間非法施用第一、二級毒
    品之犯罪事實，予以併案審理，並認其間具有連續犯之裁判上一罪關係，而將被
    告判處罪責確定，此亦經本院調取上開刑案卷宗查明無異。被告上開非法施用第
    一、二級毒品之犯行，既屬裁判上一罪，而就台灣台中地方法院檢察署檢察官以
    八十九年度毒偵字第七○○五號起訴書所起訴被告於八十九年十月間非法施用第
    一、二級毒品之犯罪事實，復經台灣台中地方法院檢察署檢察官於八十九年十月
    三十一日向台灣台中地方法院聲請裁定將被告移送觀察、勒戒，經台灣台中地方
    法院以八十九年度毒聲字第六四七○號刑事裁定准許，有上開刑事卷宗可據，另
    被告在被移送勒戒處所執行觀察、勒戒後，經判認有繼續施用毒品傾向，因此，
    遂遭起訴並移送強制戒治，現在停止戒治中，此亦有本院被告全國前案紀錄表附
    卷足憑。是被告就其前開台灣台中地方法院八十九年度訴字第三○○二號刑事判
    決所認定之非法施用第一、二級毒品犯行，被告已被台灣台中地方法院八十九年
    度毒聲字第六四七○號刑事裁定，裁送觀察、勒戒，並已執行完畢。是本件原審
    法院雖於八十九年九月六日即將被告裁定移送觀察、勒戒，但此裁定既係於九十
    年八月二十七日才對被告為送達，而尚未確定，自應由本院將原審裁定撤銷，並
    駁回聲請人觀察、勒戒之聲請。
四、依刑事訴訟法第四百十三條裁定如主文。
中     華    民     國     九十     年    十   二    月      三十一     日
                                   臺灣高等法院臺中分院刑事第三庭
                                         審判長法  官  陳  朱  貴
                                               法  官  胡  忠  文
                                               法  官  廖  柏  基
右正本證明與原本無異。
不得再抗告。
       書記官  柯  孟  伶
中      華      民      國    九十一     年      一       月     四     日
                                                                        Ｆ


司法院資訊處製作；財團法人民間司法改革基金會備份。
